臺灣高等法院臺中分院刑事判決　　　　 100年度上訴字第69號
上　訴　人　臺灣苗栗地方法院檢察署檢察官
被　　　告　陳順和
選任辯護人　張麗琴律師
選任辯護人　江錫麒律師
被　　　告　余承奕
被　　　告　楊雅晴
被　　　告　郭宛瑜
被　　　告　林榮山
被　　　告　賴來福
被　　　告　鄧昭明
被　　　告　鄭崴文
被　　　告　甘國洲
被　　　告　呂彥諭
被　　　告　黃志明
被　　　告　孫立彬
上列上訴人因被告等偽證等案件，不服臺灣苗栗地方法院99年度
訴字第522號中華民國99年11月10日第一審判決(起訴案號：臺灣
苗栗地方法院檢察署99年度偵字第1057、2373號)，提起上訴，
本院判決如下：
    主  文
上訴駁回。
    犯罪事實
一、陳順和為址設於苗栗縣通霄鎮○○里○○鄰○○路82號1、2樓
    「二郎神電子遊戲場」之實際負責人(登記掛名負責人為吳
    淑芬)，領有電子遊戲營業級別證經營電子遊戲場業，仍基
    於賭博之犯意，自民國(下同)99年1月3日起，在公眾得出入
    之上開場所內擺設電子遊戲機台7PK機台15台、水果機台11
    台、斯洛機台20台、天豹機台2台、15轉機台5台、滿貫大亨
    機台2台、火車機台主機1台(分台6台、無IC板)、跑馬機台
    主機1台(分台5台)、骰寶機台主機1台(分台6台)、百家樂機
    台1台(分台8台、無主機與螢幕)、賓果機台主機1台(分台20
    台)，供不特定顧客賭博財物，復僱用與之具有賭博共同犯
    意聯絡之余承奕、楊雅晴、郭宛瑜，其中為余承奕為現場負
    責人，負責兌換積分卡現金給中獎賭客，楊雅晴及郭宛瑜為
    開分員(小姐)，負責開分、洗分及通知現場負責人兌換現金
    予賭客。其賭法為凡參與賭博者，於該遊戲場櫃臺以新臺幣
    (下同)5元兌換1枚代幣後，持之以把玩店內電子遊戲機台，
    中獎後由該遊戲場之開分小姐洗分，換成寄分卡，再以1比1
    之比例，由賭客持寄分卡或由開分小姐通知到該遊戲場2樓
    ，將前述中獎之分數向現場負責人兌換為等值之現金，並由
    其將兌換後之現金置於檳榔盒中，放在該遊戲場2樓之廁所
    ，再由賭客入內取走檳榔盒與其中之現金，以躲避警方查緝
    ，如未押中分數則所下賭注即歸二郎神電子遊戲場店方贏得
    ，以此方式與賭客蔡兆豐、李勇坤、黃敏龍、鄭敬業、蔣長
    芳等人(均經檢察官依職權為不起訴處分，時間、金額均詳
    附表三)對賭財物。嗣經警方持搜索票於99年2月4日22時30
    分左右，至上址執行搜索，扣得上開電子遊戲機台共100台
    、陳順和所有供賭博所用之機台分數表2張、7PK客戶資料6
    冊、帳冊2冊、員工名冊(身分證影本)3張、贈分單4張、發
    票估價單收據請款單4張、跑馬分數表2張、水果集支本3冊
    、代幣交接簿1冊、監視器主機1部、帳冊3冊、員工交接簿1
    冊、記帳單2張，及在1樓櫃臺扣得現金7700元、在2樓余承
    奕身上扣得現金7300元，而查知上情。
二、案經苗栗縣警察局通霄分局報告臺灣苗栗地方法院檢察署檢
    察官偵查起訴。
    理  由
壹、證據能力部分：
一、按被告以外之人於審判外之言詞或書面陳述，除法律有規定
    者外，不得作為證據。又被告以外之人於審判外之陳述，雖
    不符前4條之規定，而經當事人於審判程序同意作為證據，
    法院審酌該言詞陳述或書面陳述作成時之情況，認為適當者
    ，亦得為證據。當事人、代理人或辯護人於法院調查證據時
    ，知有第159條第1項不得為證據之情形，而未於言詞辯論終
    結前聲明異議者，視為有前項之同意，刑事訴訟法第159條
    第1項、第159條之5第1項、第2項分別定有明文。從而，刑
    事訴訟法第159條之5規定之傳聞例外，乃基於當事人進行主
    義中之處分主義，藉由當事人等「同意」之此一處分訴訟行
    為與法院之介入審查其適當性要件，將原不得為證據之傳聞
    證據，賦予其證據能力。本乎程序之明確性，其第1項「經
    當事人於審判程序同意作為證據」者，當係指當事人意思表
    示無瑕疵可指之明示同意而言，以別於第2項之當事人等「
    知而不為異議」之默示擬制同意。當事人已明示同意作為證
    據之傳聞證據，並經法院審查其具備適當性之要件者，若已
    就該證據實施調查程序，即無許當事人再行撤回同意之理，
    以維訴訟程序安定性、確實性之要求。此一同意之效力，既
    因當事人之積極行使處分權，並經法院認為適當且無許其撤
    回之情形，即告確定，其於再開辯論不論矣，即令上訴至第
    二審或判決經上級審法院撤銷發回更審，仍不失其效力(最
    高法院99年度臺上字第3425判決參照)。查本案認定事實所
    引用之卷證資料，除原已符同法第159條之1至第159條之4規
    定、及法律另有規定等傳聞法則例外規定，而得作為證據外
    ，其餘卷證資料，並無證據證明係公務員違背法定程序所取
    得，而檢察官、被告、辯護人於本院審理時，均同意作為證
    據，且本院審酌上揭陳述作成時之情況，並無違法取證之瑕
    疵，亦認以之作為證據為適當，是本件有關被告以外之人於
    審判外之言詞或書面陳述等供述證據，依上說明，自均得為
    證據，合先敘明。
貳、有罪部分：
一、訊據被告陳順和坦承為二郎神電子遊藝場之實際負責人，被
    告余承奕坦承為現場負責人，被告楊雅晴、郭宛瑜坦承為開
    分員等情，惟均矢口否認有何賭博犯行，辯稱：二郎神電子
    遊藝場之電子遊戲機台純供客人把玩娛樂，並無中獎分數可
    兌換現金之情事云云。然查：
(一)警方持法院核發之搜索票於99年2月4日22時30分左右，至苗
    栗縣通霄鎮○○里○○鄰○○路82號1、2樓「二郎神電子遊戲
    場」執行搜索，而搜索當時被告陳順和、余承奕、楊雅晴、
    郭宛瑜均在現場工作，警方並扣得上開電子遊戲機台共100
    台、機台分數表2張、7PK客戶資料6冊、帳冊2冊、員工名冊
    (身分證影本)3張、贈分單4張、發票估價單收據請款單4張
    、跑馬分數表2張、水果集支本3冊、代幣交接簿1冊、監視
    器主機1部、帳冊3冊、員工交接簿1冊、記帳單2張，及現金
    7700元、7300元等物之事實，有搜索票、苗栗縣警察局搜索
    扣押筆錄、扣押物品目錄表、現場照片21張在卷可憑(見偵
    字第1057號卷一第12頁、第13至14頁、第16至18頁、第19至
    29頁)，且為被告陳順和、余承奕、楊雅晴、郭宛瑜所自承
    ，應堪認定。又該電子遊戲場領有合格有效之營利事業登記
    證，有苗栗縣政府電子遊戲場業營業級別證存卷可佐(見偵
    字第1057號卷一第11頁)，而登記掛名負責人為吳淑芬，被
    告陳順和為實際負責人，被告余承奕為現場負責人，被告楊
    雅晴、郭宛瑜為開分員等情，亦為被告陳順和等4人所不爭
    執。且參酌被告余承奕於原審審理中亦自承：7PK資料、客
    戶中獎名冊均在其車上找到，這些資料只由其保管；其上班
    時只有開分小姐在場，並無其他男性工作人員等語(見原審
    卷第127頁背面)；被告郭宛瑜於原審審理中亦自承：平常二
    郎神電子遊戲場有兩位開分員，余承奕在現場負責；陳順和
    每個禮拜只來1、2次；辦公室在2樓，其只有打卡時才會進
    去等語(見原審卷第128頁背面至129頁背面)，則上開事實應
    均可認定。
(二)被告陳順和等4人雖均否認二郎神電子遊戲場有何為賭客將
    中獎分數兌換為現金之情事，然證人即賭客蔡兆豐於警詢中
    證稱：「(你中獎是否曾經兌換過現金？)有，我換過4次。
    第1次就99年1月3日店家不讓我兌換，其他1月10日、1月12
    日、1月14日、1月16日等4次都讓我兌換。我不玩時由開分
    小姐洗分，以比例為1比1換成寄分卡，小姐會告訴該店的經
    理說我要兌換，我再將寄分卡交給經理後，經理會上2樓辦
    公室內，將等值的現金放在檳榔盒內，接著拿著檳榔盒至2
    樓廁所，置於廁所內鏡檯上，再示意我進去拿取。...1月10
    日中鐵支換4000元、1月12日中鐵支換4000元、1月14日中鐵
    支換4000元、1月16日中鐵支換5300元」等語(見他字第178
    號卷一第39至41頁)，於檢察官偵查中證稱：「(你在剛遊藝
    場，總共洗分換現金幾次？)換4次，1月10日、1月12日、1
    月14日、1月16日共換4次，分別最少4千元，最多5千3百元
    。(你都是完哪種機台？)7PK樸克牌。...(洗分以後如何換
    錢？)告訴開分小姐，她會告訴經理，經理會去辦公室拿錢
    ，錢會放在檳榔盒，檳榔盒放在2樓的廁所，經理會叫我去
    拿錢。...(你怎麼知道那邊可以換錢的？)我一開始不曉得
    ，是裡面的幹部告訴我的，說裡面可以換錢。」等語(見他
    字第178號卷一第46至47頁)。證人即賭客李勇坤於警詢中證
    稱：「(你中獎是否有兌換現金？)有。我2月2日5時10分許
    要離開時，有問小姐是否可以兌換，...我要離開時，在店
    門口又把我叫回去，並在1樓櫃檯介紹1名男子與我認識...
    我將寄分卡13400分交給該男子，該男子即進入辦公室內，
    將現金13400元放在檳榔盒內，接著拿著檳榔盒至2樓廁所，
    置於廁所內鏡檯上，再示意我進入拿取」等語(見他字第178
    號卷二第6至7頁)，於檢察官偵查中證稱：「(今年2月1日到
    2月2日這段期間有無到二郎神電子遊戲場玩機台？玩哪種機
    台？)2月1日11點多去，玩到隔天凌晨5點49分左右離開，我
    玩7PK。(有無中獎？)有，中2次，第1次2月2日3點多，中鐵
    支4千分，快到5點的時候中了小柳，中了9千6百分，2次紅
    包都是2百分。(你後來如何洗分換錢的？)小姐幫我清掉以
    後，就用寄分卡，我走出門口，小姐又把我叫回來，1個男
    人帶我上2樓，我寄分卡交給那個男生，那個男生進2樓辦公
    室，我在那邊等，他拿檳榔盒裝錢，拿到廁所去，叫我去拿
    ，我就去廁所拿錢，總共13400元。...(警方也有給你兌換
    過程的錄影帶，是否你中獎換錢的過程？)是的。」等語(見
    他字第178號卷二第15頁)。證人即賭客黃敏龍於警詢中證稱
    ：「(你中獎是否有兌換現金？)有。我2月1日、2月3日都有
    兌換。我不玩時洗分，小姐就會換成寄分卡，即隨著該上2
    樓，在2樓樓梯口附近，將寄分卡交給該店內之男性工作人
    員，該男子隨即進入辦公室內，將兌換的現金放在檳榔盒內
    ，接著拿著檳榔盒至2樓廁所，置於廁所內鏡檯上，再示意
    我進入拿取」等語(見他字第178號卷二第20至21頁)，於檢
    察官偵查中證稱：「(你在二郎神店內，在2月1日、3日玩什
    麼機台？)超悟空及跑馬。(如何兌換的？)2月1日先洗分，
    再拿卡，中了約2、3千左右，寄分卡拿給我，警方給我指認
    的相片是余承奕，就去他的辦公室，把錢放在檳榔盒內，檳
    榔盒放到廁所裡，就我進去廁所裡拿，我有拿到錢。...(你
    2月3日如何換錢的？)過程一樣。換了2次〈含2月1日〉，總
    共約1萬1千還是1萬3千左右。」等語(見他字第178號卷二第
    29頁)。證人即賭客鄭敬業於警詢中證稱：「寄分卡是我洗
    分後，小姐拿給我，我自行保管，要離開店時，就跟店家兌
    換成現金回來。(你中獎是否有兌換現金？)有。我2月2日、
    2月3日都有兌換。我洗分換成寄分卡，等我要離開時，在1
    樓櫃檯將寄分卡交給小姐，即隨該小姐就叫我上2樓，上2樓
    後，該店的幹部由辦公室內出來，手中拿著裝有現金的檳榔
    盒，接著拿著檳榔盒至2樓廁所，置於廁所內鏡檯上，再示
    意我進入拿取」等語(見他字第178號卷二第83至84頁)，於
    檢察官偵查中證稱：「(2月3日、2日都有中獎？)是的。(如
    何兌換的？)2月2日我中了5千多分，先洗分，再換成寄分卡
    ，要走時去櫃臺，把寄分卡拿給櫃臺換現金，後來寄分卡交
    給櫃臺小姐，小姐叫我去2樓，2樓樓梯等，等幹部經理下來
    ，幹部經理叫我去廁所裡面拿，有2次，第1次是5千元，第2
    次是3千8百元，放在檳榔盒裡面。...(警方有把你兌換過程
    的錄影帶播給你看，且有做成紀錄，是否實在？)實在。」
    等語(見他字第178號卷二第93頁)。證人即賭客蔣長芳於警
    詢中證稱：「我的寄分卡都是我要離開時，拿給該店工作人
    員兌換現金。...我代幣換成寄分卡，在1樓櫃檯將寄分卡交
    給小姐，即隨該小姐就上2樓，上2樓後，小姐會前往辦公室
    ，由辦公室內出來時，手中拿著裝有現金的檳榔盒，接著拿
    著檳榔盒至2樓廁所，置於廁所內鏡檯上，我再進入拿取，
    我都是只把現金拿走，檳榔盒留在鏡檯上。」等語(見他字
    第178號卷二第157至159頁)，於檢察官偵查中證稱：「(當
    天有無中獎？)有中獎，中了100、200分附近，到底中了幾
    分我忘記了，我就拿代幣去櫃臺換寄分卡，把寄分卡交給櫃
    臺小姐，小姐到2樓的辦公室，可能去換錢，把錢放在檳榔
    盒裡面，在放到廁所裡面，我再進去廁所裡面拿，當天拿了
    約1千、2千元。(2月3日呢？)我真的不記得中了多少，但兌
    換情形是一樣的。」等語(見他字第178號卷二第185頁)。
(三)是由以上證人即賭客蔡兆豐、李勇坤、黃敏龍、鄭敬業、蔣
    長芳等人於警詢、偵查中之證述可知，其等均以中獎分數由
    開分員(小姐)換算成寄分卡，其等自行或由開分員(小姐)再
    通知現場負責人，其等即上遊戲場二樓等待，由現場負責人
    通知後，再進入廁所取走檳榔盒與其中之現金，以此方式將
    中獎分數兌換為現金帶回。再參諸被告余承奕於原審審理中
    亦自承：其99年1月3日營業當天開始在二郎神電子遊戲場工
    作；7PK資料、客戶中獎名冊均在其車上找到，這些資料是
    由其保管；其上班時只有開分小姐在場，並無其他男性工作
    人員等語(見原審卷第127頁背面)。被告楊雅晴於原審審理
    中亦自承：伊99年1月3日開幕當天開始在二郎神電子遊戲場
    工作；每個月薪水2萬元出頭；工作時間為早上8點到，有時
    候到下午4點有時候到晚上12點等語(見原審卷第128頁)。被
    告郭宛瑜於原審審理中亦自承：伊99年1月3日開幕當天開始
    在二郎神電子遊戲場工作；薪水為2萬元出頭；當天只有伊
    跟楊雅晴兩個開分員在上班；平常二郎神電子遊戲場有2位
    開分員，余承奕在現場負責；陳順和每個禮拜可能只來1、2
    次；辦公室在2樓，伊只有打卡時才會進去等語(見原審卷第
    128頁背面至129頁背面)。綜上以觀，則被告余承奕為現場
    負責人，負責兌換積分卡現金給中獎賭客，被告楊雅晴及郭
    宛瑜為開分員，負責開分、洗分及通知被告余承奕兌換現金
    予賭客之事實應均可認定。至於被告陳順和身為二郎神電子
    遊戲場實際負責人，承擔上開遊戲場之盈虧，被告余承奕、
    楊雅晴、郭宛瑜僅係受雇員工，領取固定月薪，收入不因遊
    戲場業績優劣而異，倘非得到被告陳順和指示、授權，被告
    余承奕、楊雅晴、郭宛瑜等人豈有可能在無利可圖之情況下
    ，擅自為客人兌換現金，致危害自己之工作機會與被告陳順
    和合法經營電子遊藝場之權益？由是觀之，被告陳順和與被
    告余承奕、楊雅晴、郭宛瑜間有賭博之犯意聯絡及行為分擔
    ，實毫無疑問。
(四)綜上各節所述，本案事證已臻明確，被告陳順和、余承奕、
    楊雅晴、郭宛瑜否認犯罪所持辯解則非可採，其等賭博之犯
    行均堪認定，應依法論科。
二、核被告陳順和、余承奕、楊雅晴、郭宛瑜4人所為，均係犯
    刑法第266條第1項前段之在公眾得出入之場所賭博罪。其4
    人均係基於單一之決意，在密切接近之一定時、地，持續實
    行賭博之多次行為，依社會客觀通念，堪認符合一個反覆、
    延續性之行為觀念，在刑法評價上，應各僅成立「集合犯」
    之包括一罪。其4人就前述賭博犯行，互有犯意聯絡及行為
    分擔，均應依刑法第28條之規定，論以共同正犯。原審經審
    理結果，以被告陳順和、余承奕、楊雅晴、郭宛瑜4人賭博
    之部分事證明確，適用刑法第28條、第266條第1項前段、第
    2項、第42條第3項前段、第38條第1項第2款、刑法施行法第
    1條之1等規定，並審酌被告陳順和有賭博、違反麻醉藥品管
    理條例等前科，被告余承奕、楊雅晴、郭宛瑜均無犯罪紀錄
    ，有臺灣高等法院被告前案紀錄表可查，被告陳順和為上開
    遊戲場實際負責人，以擺設電子遊戲機台供客人把玩之方式
    與人賭博，亦為最終獲利者，被告余承奕、楊雅晴、郭宛瑜
    僅為領取固定月薪之受雇員工，被告余承奕以現場管理、兌
    換現金，被告楊雅晴、郭宛瑜以為客人開分、洗分之行為參
    與賭博行為，本案藉合法電子遊戲場外觀經營賭博，對社會
    善良風氣及參與賭博者家庭經濟狀況所生之危害，再參酌其
    等之智識程度、生活狀況等一切情狀，分別量處被告陳順和
    罰金3萬元、被告余承奕罰金2萬5千元、被告楊雅晴、郭宛
    瑜各罰金2萬元，並諭知易服勞役之折算標準。復以扣案如
    附表一編號1所示之物，為當場賭博之器具，附表一編號2所
    示之現金7700元，為在兌換籌碼處之財物，業據被告楊雅晴
    於原審審理中供承在卷(見原審卷第128頁)，均應依刑法第
    266條第2項規定宣告沒收；如附表二所示之物，業據被告陳
    順和於原審審理中自承為其所有(見原審卷第127頁)，且為
    上開遊戲場內供犯罪所用之物品，依刑法第38條第1項第2款
    規定宣告沒收，並基於共犯責任共同之法理，亦對被告余承
    奕、楊雅晴、郭宛瑜宣告沒收。至於另外扣得之現金7300元
    ，係在2樓被告余承奕身上查獲，為其私人所有之財物，業
    據被告余承奕於原審審理中供述在卷(見原審卷第127頁背面
    )，且並無證據足認與本案犯罪相關，故無從宣告沒收。經
    核其認事用法並無違誤，量刑亦稱妥適。
參、不另為無罪諭知部分：
一、檢察官公訴及上訴意旨另以：被告陳順和、余承奕、楊雅晴
    、郭宛瑜4人共同經營本件賭博性電玩店，以固定店面，設
    置電子遊戲機台取代農業社會單純人工，以便吸引不特定之
    大量賭客前來賭玩，並以設置大量之賭博性電子遊戲機台方
    式，以求同時間能吸引大量賭客前來賭玩之方式，以便一方
    面能降低營業成本，一方面又能賺取暴利。遊藝場之經營者
    投入大筆資金取得電玩執照及購置遊戲機台等設備，以提供
    舒適之賭博場所，聚集賭客玩賭，於經驗、論理上，殊難想
    像毫無任何營利之意圖甚明，是可認被告陳順和等4人顯有
    「意圖營利」之行為。而刑法第268條之罪，以意圖營利，
    供給賭博場所或聚眾賭博，為其構成要件。所謂「意圖」者
    ，即主觀上之期望，亦即所以出此之動機或目的；而所謂「
    營利」者，即藉以牟取經濟上或財產上利益；所謂「意圖營
    利」者，固與俗稱之「抽頭」或「抽取頭錢」意義相近，但
    以行為人主觀上有此藉以牟利之期望為已足，並不以實際上
    有無實施抽頭之行為為必要（最高法院89年度臺非字第49號
    判決參照）。易言之，行為人只要意圖營利，提供公眾得自
    由出入之場所，並聚集不特定之多數人，與之對賭財物，因
    其係基於1個賭博之決意，發為一個賭博之行為，即成立刑
    法第266條第1項之賭博罪及第268條之圖利供給賭博場所罪
    與圖利聚眾賭博罪，應依同法第55條想像競合犯規定，從一
    重以圖利聚眾賭博罪處斷（最高法院94年臺非字第18號判決
    參照）。從而，本案被告陳順和在公眾得出入場所之「二郎
    神電子遊戲場」內擺放電子遊戲機具，供不特定之賭客賭博
    ，並僱用被告余承奕為現場負責人，負責兌換積分卡現金給
    中獎賭客，被告楊雅晴及郭宛瑜為開分員，負責開分、洗分
    及通知現場負責人兌換現金予賭客，是其等以供給場所擺放
    電子遊戲機之行為，亦同時具有營利之意圖。司法實務長期
    以來對於諸如六合彩簽賭、職棒簽賭等類型案件，在無抽頭
    情況下，同樣認定構成意圖營利供給賭博場所及聚眾賭博罪
    。況普通賭博罪僅科處3萬元以下罰金，對於經營電子遊戲
    場業之業者而言，倘其以多部機台與顧客賭博時，僅論以普
    通賭博罪，就其資力而言，根本無法遏止其持續從事賭博行
    為，蓋獲利遠大於風險矣！況且，臺灣高等法院及其他分院
    ，就類似電子遊戲場內擺放多台電子遊戲機與顧客賭博之案
    件，均多認為亦構成刑法第268條之罪，是被告陳順和等4人
    以意圖營利，在公眾得出入之場所，擺放賭博性電子遊戲機
    ，以此方式聚集不特定之多數人把玩，並與之對賭財物，係
    一行為觸犯刑法第266條第1項之賭博罪及第268條之圖利供
    給賭博場所罪與圖利聚眾賭博罪，原審僅論以刑法第266條
    第1項之賭博罪，尚有未洽等語。
二、按犯罪事實應依證據認定之，無證據不得認定犯罪事實。又
    不能證明被告犯罪者，應諭知無罪之判決，刑事訴訟法第15
    4條第2項、第301條第1項分別定有明文。又刑事訴訟法第
    161條第1項規定：檢察官就被告犯罪事實，應負舉證責任，
    並指出證明之方法。因此，檢察官對於起訴之犯罪事實，應
    負提出證據及說服之實質舉證責任。倘其所提出之證據，不
    足為被告有罪之積極證明，或其指出證明之方法，無從說服
    法院以形成被告有罪之心證，基於無罪推定之原則，自應為
    被告無罪判決之諭知（最高法院92年度台上字第128 號判例
    參照）。經查：
(一)檢察官雖以刑法第268條之規定，係以「意圖營利」為要件
    ，而非以獲得利益為要件，屬於行為犯，而非結果犯。只要
    行為人有營利之意圖而供給賭博場所或聚眾賭博即可構成，
    不以必然獲得利益為要件。而長時間擺設大量之賭博性電子
    遊戲機台於公共得出入之商店，須要負擔提供營業場所讓賭
    客來賭玩之開店費用、僱用員工之費用及購買、維護賭博性
    電子遊戲機台之費用等大量開銷，須具有相當數量之成本，
    所費不貲，其開店之意圖本質上即在於意圖賺取利益。又因
    時代進步，以電腦化、機械化、標準化、規格化、連鎖化、
    大量化之方式經營工、商，捨棄農業社會單純人工之笨拙方
    式，將本求利，錙銖必爭，乃現今社會普遍現象，其目的在
    於薄利多銷、擴大佔有市場、節省人工、賺取鉅大利益。賭
    博性電玩之經營者亦然，足認被告陳順和等4人顯有「意圖
    營利」之行為。
(二)本件檢察官雖認被告陳順和等4人另共同涉犯有刑法第268
    條之意圖營利供給賭博場所及聚眾賭博等罪嫌，然關於被告
    陳順和等4人究係如何基於營利之意圖而供給賭博場所或聚
    眾賭博，及有何相關具體事證足資認定被告陳順和等4人有
    此意圖，難認檢察官已盡其舉證證明被告陳順和等4人此部
    分犯罪之責任。檢察官固又指稱：電動賭博機具內部IC程式
    可人為操控賠率，經營者自由操控，顯占贏面，可獲高利，
    故被告陳順和等4人有營利意圖甚明等語，惟扣案之電子遊
    戲機台內部IC程式設定之輸贏機率是否明顯有利於經營者，
    未據檢察官提出任何確切證據加以佐證；以證人蔡兆豐、李
    勇坤、黃敏龍、鄭敬業、蔣長芳等人於偵查中之證述觀之，
    顯然賭客並非必定是輸家；況即便依電子遊戲機台之設計，
    經營者長期之勝率較高，每次賭博輸贏之或然率仍屬不確定
    ，換言之，並不失賭博射倖性之特徵，故被告陳順和等4人
    縱有營利之意圖，亦係藉「賭博行為」本身營利，非以供給
    賭博場所或聚眾賭博等「賭博媒介行為」營利，如此亦難以
    刑法第268條之罪責相繩。
(三)此外，以擺設電動賭博機具與不特定賭客賭博財物之方式為
    賭博之行為者，我國審判實務於修法刪除常業賭博罪前，即
    未曾以刑法第268條前段之意圖營利供給賭博場所罪與同條
    後段之意圖營利聚眾賭博罪論處，蓋在刑法第268條犯罪構
    成要件均未曾改變之情況下，以擺設電動賭博機具方式為賭
    博之行為，在修法刪除常業賭博罪前，既不論以刑法第268
    條前段之意圖營利供給賭博場所罪與同條後段之意圖營利聚
    眾賭博罪，則在修法刪除常業賭博罪後，當亦無從逕行改論
    以刑法第268條前段之意圖營利供給賭博場所罪與同條後段
    之意圖營利聚眾賭博罪之餘地。次按刑法第268條以意圖營
    利，供給賭博場所或聚眾賭博為構成要件，係分別對「提供
    賭博場所供人賭博」藉以營利、或「邀聚不特定之多數人聚
    賭」藉以營利等非難性較高之「賭博媒介行為」所設之處罰
    規定；如係參與賭博財物之行為，因其賭博場所之不同，及
    行為人是否有以賭博為常業之情形不同，其非難性各異，法
    律依據其賭博行為之態樣，分別在社會秩序維護法第84條、
    刑法第266條第1項(普通賭博罪)、第267條(常業賭博罪，業
    經立法通過並經總統公布生效，自95年7月1日起廢除)，對
    參與賭博財物之行為人設有行政罰或刑罰等不同之處罰規定
    ，易言之，刑法第268條規定之圖利供給賭博場所或聚眾賭
    博罪，行為人所圖得之利益，應係「供給賭博場所」、「聚
    眾賭博」之犯罪構成要件行為所獲取之直接對價，至於參與
    賭博之財物輸贏，繫於賭博行為本身之射倖性質，並非刑法
    第268條所規定之「意圖營利」，且任何場所之賭博參與者
    莫不希望贏取財物，尚不能以參與賭博之行為人，主觀上有
    參與賭博贏取財物之意圖，客觀上並有允許他人至其提供之
    場所賭博財物之行為，即認其行為該當刑法第268條之罪。
    是圖利供給賭博場所、聚眾賭博罪之成立，行為人須有意圖
    營利之犯意始克成立，而所謂意圖營利，係指藉以賺取經濟
    上之利益，即俗稱之抽頭而言(無參與對賭之特徵)，苟行為
    人賭博之目的係圖藉贏得財物，則非此所謂之意圖營利。
(四)又所謂聚眾賭博，係指「邀聚」不特定多數人賭博財物，或
    聚眾人之財物而為賭博者而言，且須已達於不特定多數人可
    以任意加入、退出之狀況，始足當之。本案被告陳順和等4
    人就上開犯罪間，基於犯意聯絡及行為分擔，在苗栗縣通霄
    鎮○○里○○鄰○○路82號1、2樓「二郎神電子遊戲場」之公
    眾得出入之場所，擺設電子遊戲機台，並以該電子遊戲機台
    充作電動賭博機具，係以該機器代替店方，與人在公眾得出
    入之場所賭博，縱依該機器之設計結構，店方之勝率較高(
    此均為到場參與對賭之賭客所明知)，惟其輸贏之或然率仍
    屬不確定(此即為賭之本質)，其性質係以該機器代替店方，
    與人在公眾得出入之場所賭博財物，與意圖營利供給賭博場
    所或聚眾賭博，由他人賭博不同，且被告陳順和等4人擺設
    電動賭博機具供人玩樂，仍係憑偶然之事實以決定財物之得
    喪，並無何從中抽取金錢圖利之情形。即在本案中，被告陳
    順和等4人雖有利用賭博性電子遊戲機台與他人賭博財物之
    犯行，但純係利用扣案之電子遊戲機台與客人對賭，並未另
    向客人以計時或收取場地費或抽頭費等方式收費，則被告陳
    順和等4人顯係利用賭博性電子遊戲機台不確定之輸贏機率
    ，與不特定之賭客賭博財物，並以該賭博性電子遊戲機台出
    現之偶然事實決定勝負，性質上係利用賭博性電子遊戲機台
    ，與不特定之賭客對賭，被告陳順和等4人本身即具賭客之
    身分，而屬普通賭博罪之對向犯(而刑法第268 條之意圖營
    利，供給賭博場所及聚眾賭博罪部分，則非屬對向犯)，並
    非另有就「提供賭博場所」或「聚眾賭博」之行為，得有具
    體之利益對價，自與刑法第268條之圖利供給賭場罪及圖利
    聚眾賭博罪之犯罪構成要件不合，尚無從以此相繩。
(五)綜上所述，檢察官所提出之證據不足以證明被告陳順和等4
    人有何公訴意旨所指之前揭意圖營利供給賭博場所及聚眾賭
    博之犯行，此外，復查無其他積極證據足認被告陳順和等4
    人有意圖營利供給賭博場所及聚眾賭博之犯行，其等此部分
    犯罪自屬不能證明，公訴人認被告陳順和等4人除犯刑法第
    266條第1項前段之普通賭博財物罪外，尚同時觸犯同法第
    268條之意圖營利供給賭博場所及聚眾賭博罪，此項見解為
    本院所不採，此部分原應諭知無罪之判決，因檢察官認此部
    分與經本院論罪科刑之普通賭博罪間具有想像競合犯之裁判
    上一罪關係，爰不另為無罪之諭知。原判決對於認定陳順和
    等4人並無檢察官所指之意圖營利供給賭博場所及聚眾賭博
    犯行，已經詳為調查審酌，並說明其認定之證據及理由，經
    核均無違證據及經驗法則。原審因此以不能證明被告陳順和
    等4人有意圖營利供給賭博場所及聚眾賭博之犯行，而不另
    為其等無罪之諭知，並無不合，應予維持。檢察官仍執上詞
    指摘原判決此部分不當並無理由，應予駁回(至上訴意旨所
    引之最高法院89年度臺非字第49號判決之犯罪事實，係被告
    在夜市空地之公共場所，聚集不特定之多數人，以將骰子放
    入鐘罩內搖動鐘罩後，由賭客在押牌帆布上下注，賭客押中
    者，可獲彩金，若未押中，則押注金歸被告所有等情；94年
    度臺非字第18號判決之犯罪事實，則係被告提供公眾得出入
    之場所，設置六合彩簽賭站，而聚集不特定之組頭或柱仔腳
    ，以核對香港地區發行之六合彩中獎號碼，中獎者可得倍數
    不等之彩金，否則賭資悉歸被告等所有之方式賭博財物，均
    與本案之犯罪事實不同，自不得比附援引)。
肆、無罪部分：
一、檢察官公訴及上訴意旨略以：被告林榮山、賴來福、鄧昭明
    、鄭崴文、甘國洲、呂彥諭、黃志明、孫立彬等賭客，均有
    以前述之方式，分別於如附表四所示之時間在二郎神電子遊
    戲場內，把玩電子遊戲機台而為賭博行為，被告賴來福、鄧
    昭明、鄭崴文、甘國洲、呂彥諭、黃志明均供稱其等確曾進
    去廁所，足認其等均涉犯刑法第266條第1項前段之賭博罪嫌
    ，乃原審竟以當庭勘驗監視錄影畫面光碟，拍攝畫面均未涵
    蓋該遊戲場2樓廁所之部分，尚無從證明被告林榮山等人有
    進入該廁所賭博兌換現金之情，為其判決無罪之主要理由，
    不無理由之說明前後矛盾及不備之違法。此外，被告林榮山
    、賴來福、鄧昭明、鄭崴文、甘國洲、呂彥諭、黃志明等人
    ，尚分別於附表五所示之時間，於臺灣苗栗地方法院檢察署
    檢察官偵訊中，除為被告外，同時具有證人之身分，業經該
    署檢察官告以拒絕證言權、偽證罪之處罰後並命其朗讀結文
    後具結，明知二郎神電子遊戲場業者涉及以前揭比例兌換新
    臺幣現金之賭博情節之案情重要關係事項，卻故意為虛偽不
    實之陳述，均結證略以：未以中獎之分數兌換成等值現金云
    云，而均涉有刑法第168條之偽證罪嫌。
二、按犯罪事實應依證據認定之，無證據不得認定犯罪事實；不
    能證明被告犯罪或其行為不罰者，應諭知無罪之判決，刑事
    訴訟法第154條第2項、第301條第1項分別定有明文。又認定
    不利於被告之事實，須依積極證據，苟積極證據不足為不利
    於被告事實之認定時，即應為有利於被告之認定，更不必有
    何有利之證據。另按事實之認定，應憑證據，如未能發現相
    當證據，或證據不足以證明，自不能以推測或擬制之方法，
    以為裁判基礎；又認定犯罪事實，所憑之證據，雖不以直接
    證據為限，間接證據亦包括在內，然無論直接或間接證據，
    其為訴訟上之證明，須於通常一般之人均不致於有所懷疑，
    而得確信其為真實之程度者，始得據之為有罪之認定，倘其
    證明尚未達到此一程度，而有合理性懷疑之存在時，即無從
    為有罪之認定，此有最高法院30年上字第816號、40年臺上
    字第86號、30年上字第1831號、76年臺上字第4986號判例意
    旨可資參照。次按事實審法院對於證據之取捨，依法雖有自
    由判斷之權，然積極證據不足證明犯罪事實時，被告之抗辯
    或反證縱屬虛偽，仍不能以此資為積極證據應予採信之理由
    ，此有最高法院30年上字第482號判例要旨參照。再按刑事
    訴訟法第161條已於91年2月8日修正公布，其第1項規定，檢
    察官就被告犯罪事實，應負舉證責任，並指出證明之方法。
    因此，檢察官對於起訴之犯罪事實，應負提出證據及說服之
    實質舉證責任。倘其所提出之證據，不足為被告有罪之積極
    證明，或其指出證明之方法，無從說服法院以形成被告有罪
    之心證，基於無罪推定之原則，自應為被告無罪判決之諭知
    ，此有最高法院92年臺上字第128號判例意旨參照。
三、訊據被告林榮山、賴來福、鄧昭明、鄭崴文、甘國洲、呂彥
    諭、黃志明等人，均堅詞否認有何刑法第266條第1項前段之
    賭博、第168條之偽證罪嫌，均供稱：其等雖有於如附表四
    所示之時間在二郎神電子遊戲場內，把玩電子遊戲機台，然
    並無將中獎之分數兌換成現金，其等僅是單純把玩，警詢及
    偵查中其等均為如此陳述，並無明知為不實而為虛偽陳述等
    語。被告孫立彬則堅詞否認有何刑法第266條第1項前段之賭
    博罪嫌，供稱：其雖有於如附表四所示之時間在二郎神電子
    遊戲場內，把玩電子遊戲機台，然並無將中獎之分數兌換成
    現金，其僅是單純把玩等語。經查：
(一)檢察官雖以有關中獎分數得以兌換現金之情節，業據證人即
    賭客蔡兆豐、李勇坤、黃敏龍、鄭敬業及蔣長芳等人之證述
    在卷足憑，並有兌換過程之監視錄影畫面、上開電子遊戲機
    台、機台分數表2張、7PK客戶資料6冊、帳冊2冊、員工名冊
    (身分證影本)3張、贈分單4張、發票估價單收據請款單4張
    、跑馬分數表2張、水果集支本3冊、代幣交接簿1冊、監視
    器主機1部、帳冊3冊、員工交接簿1冊、記帳單2張及現金
    7700元、7300元等可參，而被告即賭客林榮山、賴來福、鄧
    昭明、鄭崴文、甘國洲、呂彥諭、黃志明、孫立彬，雖否認
    有以寄分卡兌換現金之賭博犯行，惟其等之賭博兌換現金過
    程，均有監視錄影畫面光碟在卷，並均有會員名冊、帳冊紀
    錄在卷可資佐證，其等空言否認賭博犯行，自無足採信。另
    外，被告林榮山、賴來福、鄧昭明、鄭崴文、甘國洲、呂彥
    諭、黃志明涉嫌偽證部分，其等雖否認偽證犯行，然均有本
    署偵訊筆錄及上開兌換賭資過程資料在卷可稽，此部分亦事
    證明確，罪嫌可以認定。
(二)然按偽證罪之構成，以於執行審判職務之公署或於檢察官偵
    查時對於案情有重要關係之事項，供前或供後具結，而為虛
    偽之陳述為要件，所謂虛偽之陳述，係指與案件之真正事實
    相悖，而足以陷偵查或審判於錯誤之危險者而言(最高法院
    69年臺上字第2427號判例意旨參照)；又按刑法第168條之偽
    證罪，以於案情有重要關係之事項，故意為虛偽之陳述為構
    成要件，如非於案情有重要關係之事項，故意為虛偽之陳述
    ，固與該條規定不合，即對於案情有重要之關係之事項所述
    不實，而非出於故意者，仍難以偽證罪論(最高法院30年上
    字第2032號判例意旨參照)。從而，被告林榮山等人是否構
    成賭博、偽證罪責，其共同前提均係被告林榮山等人於二郎
    神電子遊戲場內，把玩電子遊戲機台時，究竟有無向該遊戲
    場之員工將中獎之分數兌換成現金之行為。
(三)關於該爭點，證人即賭客蔡兆豐、李勇坤、黃敏龍、鄭敬業
    及蔣長芳等人，於偵查中雖均證述其等如何將中獎之分數兌
    換成現金之過程在卷，然觀察其等證述之內容，係有關其「
    自身」如何將中獎分數兌換成現金之情節，至多僅能證明二
    郎神電子遊戲場之員工確有為客戶將中獎分數兌換現金之賭
    博犯行，尚不能憑此證明「他人」即被告林榮山、賴來福、
    鄧昭明、鄭崴文、甘國洲、呂彥諭、黃志明、孫立彬等人，
    亦有以寄分卡兌換現金之賭博犯行，此點必須先予辨明。又
    扣案之上開電子遊戲機台、機台分數表2張、7PK客戶資料6
    冊、帳冊2冊、員工名冊(身分證影本)3張、贈分單4張、發
    票估價單收據請款單4張、跑馬分數表2張、水果集支本3冊
    、代幣交接簿1冊、監視器主機1部、帳冊3冊、員工交接簿1
    冊、記帳單2張及現金7700元、7300元等，均係以物件之存
    在及其呈現之狀態為證據資料，同上說明，至多亦僅能證明
    二郎神電子遊戲場之員工確有為「某些」客戶將中獎分數兌
    換現金之賭博犯行，尚不能憑此證明被告林榮山等人確有以
    寄分卡兌換現金之賭博犯行。
(四)至於檢察官雖以被告林榮山等人之賭博兌換現金過程，均有
    監視錄影畫面光碟在卷，然查，經原審當庭勘驗林榮山部分
    之結果如下(見原審卷第94頁背面至第96頁)：
1.第13號鏡頭：
 (1)拍攝角度：該遊藝場內1樓櫃臺周圍景象
 (2)時間：00時20分02秒至00時21分02秒
 (3)其內容：鄧昭明先在櫃臺附近行走，後走至林榮山旁邊椅子
    坐下，兩人似有交談，林榮山交付不明物品與鄧昭明，鄧昭
    明離開座位後，向1位身穿白色襯衫之男子攀談後上樓。
2.第24號鏡頭：
 (1)拍攝角度：遊藝場內之景象
 (2)時間：00時20分23秒至00時20分52秒
 (3)其內容：於畫面右下方，鄧昭明自林榮山手中拿取寄分卡，
    並於手中計算張數後，離開座位。
3.第42號鏡頭：
 (1)拍攝角度：2樓樓梯口
 (2)時間：00時21分02秒至00時21分15秒
 (3)其內容：鄧昭明自1樓上至2樓之情狀。
4.第31號鏡頭：
 (1)拍攝角度：2樓辦公室前之景象
 (2)時間：00時21分08秒至00時22分26秒
 (3)其內容：鄧昭明在遊藝場大廳等候余承奕，余承奕自辦公室
    出來後一同離開。
5.第42號鏡頭：
 (1)拍攝角度：2樓樓梯口
 (2)時間：00時22分22秒至00時22分28秒
 (3)其內容：鄧昭明手拿香菸自錄影畫面右下方走向左下方。
            (無法確認房間位置)
6.第42號鏡頭：
 (1)拍攝角度：2樓樓梯口
 (2)時間：00時23分40秒至00時24分04秒
 (3)其內容：鄧昭明自錄影右下方手拿香菸下樓之情狀。
7.第13號鏡頭：
 (1)拍攝角度：該遊藝場內1樓櫃臺周圍景象
 (2)時間：00時23分55秒至00時25分37秒
 (3)其內容：鄧昭明下樓後，走向林榮山，並坐在其旁邊，約莫
    2分鐘後，兩人起身一同離開遊藝場。
    是由以上當庭勘驗之內容可知，該監視錄影畫面光碟拍攝過
    程並非單一鏡頭連續拍攝，而係剪接二郎神電子遊戲場店內
    之各處攝影機拍攝結果之片段串接而成，攝影機拍攝畫面分
    別為1樓櫃臺周圍景象、1樓景象、2樓樓梯口、2樓辦公室前
    之景象，而拍攝之內容則詳上勘驗筆錄所示。然拍攝畫面均
    未涵蓋該遊戲場2樓廁所之部分，則被告林榮山、鄧昭明是
    否有進入該廁所，尚無從證明，更遑論檢察官所認定由賭客
    持寄分卡到該遊戲場2樓將中獎之分數向員工余承奕等兌換
    為等值之現金，並由余承奕等將兌換後之現金置於檳榔盒或
    香煙盒中，放在該遊戲場2樓之廁所，再由賭客入內取走檳
    榔盒與其中之現金，即所謂賭博兌換現金之過程，同屬無法
    證明。
(五)經原審當庭勘驗孫立彬部分監視錄影畫面光碟之結果如下(
    見原審卷第96頁背面至第98頁)：
1.第24號鏡頭：
 (1)拍攝角度：遊藝場內之景象
 (2)時間：22時55分23秒至22時55分54秒
 (3)其內容：孫立彬在遊藝場內行走觀望之情狀。
2.第13號鏡頭：
 (1)拍攝角度：該遊藝場內1樓櫃臺周圍景象
 (2)時間：22時55分41秒至22時56分01秒
 (3)其內容：孫立彬見余承奕上樓後，亦隨之上樓之情狀。
3.第42號鏡頭：
 (1)拍攝角度：2樓樓梯口
 (2)時間：22時55分56秒至22時56分24秒
 (3)其內容：余承奕上樓後，約莫1分鐘後，即見孫立彬上樓之
    情狀。
4. 第31號鏡頭：
 (1)拍攝角度：2樓辦公室前之景象
 (2)時間：22時56分17秒至22時56分39秒
 (3)其內容：余承奕進入遊藝場大廳旁之辦公室之情狀。
5. 第42號鏡頭：
 (1)拍攝角度：2樓樓梯口
 (2)時間：22時56分21秒至22時57分24秒
 (3)其內容：孫立彬在2樓玄關處抽煙並觀看該處盆栽之情狀。
6. 第31號鏡頭：
 (1)拍攝角度：2樓辦公室前之景象
 (2)時間：22時56分33秒至22時58分28秒
 (3)其內容：余承奕自遊藝場大廳之辦公室走出，孫立彬見余承
    奕走出後，亦循余承奕離開方向走去。
7. 第42號鏡頭：
 (1)拍攝角度：2樓樓梯口
 (2)時間：22時57分50秒至22時59分09秒
 (3)其內容：余承奕自錄影畫面右下方走向畫面左下方後，孫立
    彬即自左下方走出並下樓，余承奕隨即自左下方走出下樓。
    (畫面顯示孫立彬手中並無拿取物品)
8. 第13號鏡頭：
 (1)拍攝角度：該遊藝場內1樓櫃臺周圍景象
 (2)時間：22時59分09秒至22時59分23秒
 (3)其內容：孫立彬下樓後，余承奕走在其後方之情狀。
9. 第11號鏡頭：
 (1)拍攝角度：遊藝場1樓大門外之景象
 (2)時間：22時59分29秒至22時59分37秒
 (3)其內容：孫立彬離開遊藝場之情狀。
    是由以上當庭勘驗之內容可知，該監視錄影畫面光碟拍攝過
    程並非單一鏡頭連續拍攝，而係剪接二郎神電子遊戲場店內
    之各處攝影機拍攝結果之片段串接而成，攝影機拍攝畫面分
    別為1樓櫃臺周圍景象、1樓景象、2樓樓梯口、2樓辦公室前
    之景象、1樓大門外之景象，而拍攝之內容則詳上勘驗筆錄
    所示。然拍攝畫面均未涵蓋該遊戲場2樓廁所之部分，則被
    告孫立彬是否有進入該廁所，尚無從證明，更遑論檢察官所
    認定由賭客持寄分卡到該遊戲場2樓將中獎之分數向員工余
    承奕等兌換為等值之現金，並由余承奕等將兌換後之現金置
    於檳榔盒或香煙盒中，放在該遊戲場2樓之廁所，再由賭客
    入內取走檳榔盒與其中之現金，即所謂賭博兌換現金之過程
    ，同屬無法證明。而有關其他被告部分之監視錄影畫面光碟
    ，因製作方法及剪接模式均相一致，被告、辯護人及檢察官
    於原審亦表示沒有逐一勘驗之必要，是亦無法從監視錄影畫
    面，證明其他被告確有以中獎分數兌換現金之行為。至被告
    賴來福、鄧昭明、鄭崴文、甘國洲、呂彥諭、黃志明等人雖
    均供稱其等確曾進去廁所，惟被告賴來福供稱其準備要回去
    而進入廁所洗手等語(見他字卷一第132頁)，被告鄧昭明供
    稱其因為尿急而去廁所等語(見偵字第1057號卷一第146頁)
    被告呂彥諭供稱其是要上廁所等語(見他字卷二第127頁)，
    其等均未坦承有換錢之行為，自難以其等有進入廁所，即認
    其等均有兌換現金之賭博犯行。
(六)此外，檢察官雖以被告林榮山等人之賭博兌換現金過程，尚
    有會員名冊、帳冊紀錄在卷可資佐證，並以在會員名冊上註
    記OK等字樣表示得以寄分卡兌換現金等情。然查，該所謂會
    員名冊，僅舉其中一部分觀之(見他字卷一第127至128頁)，
    係為姓名、生日、電話、身份證、地址之登記，且其中甚多
    人僅有姓名及電話之記載、並無其他資料之登記。而所謂註
    記OK字樣即表示得以寄分卡兌換現金之情，經觀之前述經本
    院認定曾以寄分卡兌換現金之賭客，即有蔡兆豐、蔣長芳，
    於會員名冊上並無OK字樣之註記，而有關孫立彬、賴來福有
    無註記OK字樣，於會員名冊上則前後記載不一，而有關甘國
    洲部分，於會員名冊上並無註記OK字樣(以上均可見他字卷
    一第127、128頁)，更遑論在會員名冊中且註記OK字樣者，
    亦有多人未遭檢察官認定以寄分卡兌換現金而起訴(有製作
    警偵訊筆錄者：黃銘麒〈見他字卷一第49、61頁〉、尤愉然
    〈見他字卷一第65、68頁〉；未製作警、偵訊筆錄者：吳建
    國、黃文俊、徐錦龍、洪勤崇、洪詩凱、張吉隆、魏信光、
    黃聖貴等人〈見他字卷一第81頁〉)。至於帳冊紀錄，因數
    量甚多、格式不一，故無從一一論述，然縱使舉其中記載較
    為明確詳細者(見他字卷一第124至126頁)，亦僅記載何人於
    何時開出「鐵支」等情，除此之外，並無其他資料之登記，
    亦難據此連結有兌換金錢之行為。從而，是否得以卷附會員
    名冊、帳冊紀錄，及在會員名冊上註記OK字樣表示得以寄分
    卡兌換現金等資料，作為認定被告林榮山等人確有以中獎分
    數向二郎神電子遊戲場之員工兌換現金之證據，即有相當疑
    問，既有合理之懷疑存在，揆諸前開法條及最高法院判例、
    判決意旨，尚不得憑此而為被告林榮山等人不利之認定。
(七)綜上所述，本件被告林榮山、賴來福、鄧昭明、鄭崴文、甘
    國洲、呂彥諭、黃志明、孫立彬等人被訴賭博犯行，及被告
    林榮山、賴來福、鄧昭明、鄭崴文、甘國洲、呂彥諭、黃志
    明等人被訴偽證犯行，檢察官所憑之證據，無論直接或間接
    證據，均尚未達於一般人可得確信，而無合理懷疑存在之程
    度，依「罪證有疑，利於被告」之法則，不能僅以推測或擬
    制之方法，為被告林榮山等人有罪之認定。此外，本院在得
    依或應依職權調查證據之範圍內，復查無其他積極證據足資
    證明被告林榮山等人確有公訴意旨所認之賭博、偽證犯行，
    揆諸前開法條及最高法院判例、判決意旨，被告林榮山等人
    之犯罪即均屬不能證明，依法應為無罪之諭知。原判決對於
    認定被告林榮山、賴來福、鄧昭明、鄭崴文、甘國洲、呂彥
    諭、黃志明、孫立彬等人並無檢察官所指之賭博犯行，及被
    告林榮山、賴來福、鄧昭明、鄭崴文、甘國洲、呂彥諭、黃
    志明等人並無檢察官所指之偽證犯行，已經詳為調查審酌，
    並說明其認定之證據及理由，經核均無違證據及經驗法則。
    原審因此以不能證明其等之犯行，而為其等無罪之諭知，經
    核並無不合，應予維持。檢察官上訴意旨所稱各節，仍無法
    動搖原判決之基礎，是檢察官之上訴為無理由，應予駁回。
四、被告賴來福經合法傳喚，無正當理由不到庭，爰不待其陳述
    逕行判決，附此說明。
據上論斷，應依刑事訴訟法第371條、第368條，判決如主文。
本案經檢察官卓春蓮到庭執行職務。
中    華    民    國   100    年    3     月    17    日
            刑事第五庭    審判長法  官  趙  春  碧
                                法  官  卓  進  仕
                                法  官  林  宜  民
以上正本證明與原本無異。
偽證部分檢察官得上訴。
其餘不得上訴。
如不服本判決應於收受送達後十日內向本院提出上訴狀，其未敘
述上訴之理由者並得於提起上訴後十日內向本院補提理由書（均
須按他造當事人之人數附繕本）「切勿逕送上級法院」。
                                書記官  吳  雅  菁
中    華    民    國   100    年    3     月    17    日
附表一：
1、電子遊戲機台100台【計有7PK機台15台、水果機台11台、斯
   洛機台20台、天豹機台2台、15轉機台5台、滿貫大亨機台2台
   、火車機台主機1台(分台6台、無IC板)、跑馬機台主機1台(
   分台5台)、骰寶機台主機1台(分台6台)、百家樂機台1台(分
   台8台、無主機與螢幕)、賓果機台主機1台(分台20台)】
2 、現金新臺幣7700元。
附表二：
    機台分數表2張、7PK客戶資料6冊、帳冊2冊、員工名冊（身
    分證影本）3張、贈分單4張、發票估價單收據請款單4張、
    跑馬分數表2張、水果集支本3冊、代幣交接簿1冊、監視器
    主機1部、帳冊3冊、員工交接簿1冊、記帳單2張。
附表三：
 ┌────┬─────────────────────┐
 │賭客    │賭博時間均為99年（換得金額均為新臺幣）    │
 ├────┼─────────────────────┤
 │蔡兆豐  │1月10日（4000元）、1月12日（4000元）、1月 │
 │        │14日（4000元）、1月16日（5300元）         │
 ├────┼─────────────────────┤
 │李勇坤  │2月2日5時32分左右（13400元）              │
 ├────┼─────────────────────┤
 │黃敏龍  │2月1日6時41分左右、2月3日4時22分左右（二次│
 │        │共11000元）                               │
 ├────┼─────────────────────┤
 │鄭敬業  │2月2日（5000元）、2月3日9時40分左右（3800 │
 │        │元）                                      │
 ├────┼─────────────────────┤
 │蔣長芳  │2月1日13時46分左右（1000元）、2月3日14時31│
 │        │分左右（不詳金額）                        │
 └────┴─────────────────────┘
附表四：
 ┌────┬─────────────────────┐
 │賭客    │賭博時間均為99年（換得金額均為新臺幣）    │
 ├────┼─────────────────────┤
 │林榮山  │2月4日0時20分左右（4500元）               │
 ├────┼─────────────────────┤
 │賴來福  │2月3日17時13分左右（4000元）、2月4日2時30 │
 │        │分左右（4000元）                          │
 ├────┼─────────────────────┤
 │鄧昭明  │2月4日0時20分左右（4500元）               │
 ├────┼─────────────────────┤
 │鄭崴文  │2月3日3時33分左右（約2000元）             │
 ├────┼─────────────────────┤
 │甘國洲  │2月3日21時39分左右（500元）               │
 ├────┼─────────────────────┤
 │呂彥諭  │2月2日7時4分左右（10000元）               │
 ├────┼─────────────────────┤
 │黃志明  │2月2日5時21分左右（4000元）               │
 ├────┼─────────────────────┤
 │孫立彬  │2月3日22時58分左右（不詳金額）            │
 └────┴─────────────────────┘
附表五：
 ┌────┬─────────────────────┐
 │被告    │偽證時間                                  │
 ├────┼─────────────────────┤
 │林榮山  │99年3月5日14時27分左右                    │
 ├────┼─────────────────────┤
 │賴來福  │99年3月5日16時26分左右                    │
 ├────┼─────────────────────┤
 │鄧昭明  │99年3月23日16時43分左右                   │
 ├────┼─────────────────────┤
 │鄭崴文  │99年3月23日16時43分左右                   │
 ├────┼─────────────────────┤
 │甘國洲  │99年3月24日11時27分左右                   │
 ├────┼─────────────────────┤
 │呂彥諭  │99年3月24日15時55分左右                   │
 ├────┼─────────────────────┤
 │黃志明  │99年3月25日11時51分左右                   │
 └────┴─────────────────────┘